# 非持续经营

提问人：jangyanbo 时间：2018-01-02 23:56:02
陈老师好！关于非持续经营与终止经营有什么相同点几部同点呢

回答人：chenyiwei
“非持续经营”是财务报表编制基础的概念。“终止经营”是在财务报表主体整体上满足持续经营假设的前提下，在报表和附注中作出特殊列报和披露的即将或已经退出的行业或地区的业务。